臺灣新北地方法院刑事判決　　　　　　110年度審易字第900號
公　訴　人　臺灣新北地方檢察署檢察官
被　　　告　許桐榮



上列被告因竊盜案件，經檢察官提起公訴（110 年度偵字第5198
號），本院判決如下：
    主  文
許桐榮犯攜帶兇器竊盜罪，累犯，處有期徒刑柒月。
未扣案之犯罪所得即電線壹捆沒收，於全部或一部不能沒收或不
宜執行沒收時，追徵其價額。
    事實及理由
壹、查被告許桐榮所犯係死刑、無期徒刑、最輕本刑為3 年以上
    有期徒刑以外之罪，其於準備程序就被訴事實為有罪之陳述
    ，經告知簡式審判程序之旨，並聽取其與檢察官之意見後，
    本院認無不得或不宜改依簡式審判程序進行之處，爰依刑事
    訴訟法第273 條之1 第1 項、第284 條之1 之規定，裁定進
    行簡式審判程序。
貳、本案犯罪事實、證據及應適用之法條，除下列事項應予補充
    外，餘均引用附件即檢察官起訴書之記載：
一、證據並所犯法條欄二關於被告本件犯行構成累犯是否加重其
    刑部分，應補充為「被告前有如犯罪事實欄一所載經法院科
    刑及執行之紀錄，此有臺灣高等法院被告前案紀錄表1 份在
    卷可參，其於有期徒刑執行完畢5 年內，故意再犯本件犯行
    而構成累犯，考量其前有竊盜案件，而由法院論罪科刑之個
    案情節，顯見其有一再觸犯同類犯罪之特別惡性，以及對刑
    罰反應力較為薄弱之情狀，並參酌司法院大法官會議解釋第
    775 號解釋意旨，認就其本件所犯之罪加重最低本刑，與憲
    法罪刑相當之原則無違，依刑法第47條第1 項規定加重其刑
    」。
二、補充「被告許桐榮於110 年9 月14日本院準備程序及審理中
    之自白（參本院卷附當日各該筆錄）」為證據。
叁、審酌被告係具備一般智識程度及社會歷練之成年人，對於不
    得以竊盜等非法方式侵害他人財物之情，自當瞭然於胸，卻
    不思付出自身勞力或技藝，循合法、正當之途徑取得所需，
    而恣意攜帶兇器竊取他人所有之物品，缺乏基本之法治觀念
    ，並對他人生命、身體及財產安全造成危害，甚為不該，兼
    衡被告之素行、犯罪之目的、手段、教育程度、職業、家庭
    經濟與生活狀況、所竊取財物之數量及價值，以及被告犯後
    始終坦認犯行，態度勉可等一切情狀，量處如主文第1 項所
    示之刑，以資處罰。
肆、被告竊得之電線1 捆，屬其實行本件犯行之犯罪所得，未見
    實際合法發還告訴人趙俊欽之事證，基於任何人不能保有犯
    罪所得之立法原則，自應於主文第2 項宣告沒收，並於全部
    或一部不能沒收或不宜執行沒收時，追徵其價額。另被告實
    行本件犯行而使用之未扣案老虎鉗1 支，核屬日常生活使用
    之一般工具，且非違禁物或須義務沒收之物，對之沒收欠缺
    刑法上之重要性，故不予宣告沒收。
伍、本判決係依刑事訴訟法第310 條之2 及第454 條所製作之簡
    化判決，依法僅需記載犯罪事實、證據名稱及應適用之法條
    ，並得以簡略方式為之，如認定之犯罪事實、證據及應適用
    之法條，與檢察官起訴書之記載相同者，得引用之，附此敘
    明。
據上論斷，應依刑事訴訟法第273 條之1 第1 項、第299 條第1
項前段、第310 條之2 、第454 條（本件依刑事判決精簡原則，
僅記載程序法條文），判決如主文。
本案經檢察官黃仁偵查起訴，由檢察官陳炎辰到庭執行公訴。
中    華    民    國    110   年     9    月    28    日
                 刑事第二十四庭  法  官  李俊彥
以上正本證明與原本無異。
如不服本判決，應於判決送達後20日內敘明上訴理由，向本院提
出上訴狀（應附繕本），上訴於臺灣高等法院。其未敘述上訴理
由者，應於上訴期間屆滿後20日內向本院補提理由書「切勿逕送
上級法院」。
                                 書記官  林慈恩
中    華    民    國    110   年     9    月    28    日
附錄本判決論罪之法律條文：
中華民國刑法第321 條
犯前條第1 項、第2 項之罪而有下列情形之一者，處6 月以上5
年以下有期徒刑，得併科50萬元以下罰金：
一、侵入住宅或有人居住之建築物、船艦或隱匿其內而犯之。
二、毀越門窗、牆垣或其他安全設備而犯之。
三、攜帶兇器而犯之。
四、結夥三人以上而犯之。
五、乘火災、水災或其他災害之際而犯之。
六、在車站、港埠、航空站或其他供水、陸、空公眾運輸之舟、
    車、航空機內而犯之。
前項之未遂犯罰之。
--------------------------------------------------------
附件：
臺灣新北地方檢察署檢察官起訴書
                                     110年度偵字第5198號
    被      告  許桐榮  男  38歲（民國00年0月00日生）
                        住臺北市○○區○○路00巷00號8樓
                       (另案於法務部矯正署基隆看守所羈押
                        中)
                        國民身分證統一編號：Z000000000號
上列被告因竊盜案件，已經偵查終結，認應該提起公訴，茲將犯
罪事實及證據並所犯法條分敘如下：
        犯罪事實
一、許桐榮前因竊盜、詐欺等案件，經臺灣基隆地方法院判決判
    處有期徒刑，並裁定合併應執行有期徒刑3 年10月確定，於
    民國107 年11月12日縮短刑期假釋出監，於108 年11月3 日
    保護管束期滿，假釋未經撤銷，其未執行之刑，以已執行完
    畢論。詎猶不知悔改，意圖為自己不法之所有，於109 年7
    月23日3 時30分許，在新北市○○區○○路000 ○00號工地
    ，持客觀上足供兇器使用之老虎鉗，剪斷該工地地下1 樓儲
    藏室之門鎖，再進入該儲藏室竊取趙俊欽管領之電線( 價值
    新臺幣3 萬元) ，得手後隨即離去，並將該電線變賣得款供
    己花用。嗣趙俊欽發現上開電線遭竊，經報警循線查獲。
二、案經趙俊欽訴由新北市政府警察局新莊分局報告偵辦。
        證據並所犯法條
一、證據清單及待證事實
┌──┬──────────┬──────────────┐
│編號│ 證  據  名  稱     │   待  證  事  實           │
├──┼──────────┼──────────────┤
│ 1  │被告許桐榮於警詢及偵│被告於上開時、地，持老虎鉗竊│
│    │查中之自白          │取上開電線之事實。          │
├──┼──────────┼──────────────┤
│ 2  │告訴人趙俊欽於警詢時│被告於上開時、地，竊取上開電│
│    │之指訴              │線之事實。                  │
├──┼──────────┼──────────────┤
│ 3  │現場照片、監視器錄影│被告於上開時、地，竊取上開電│
│    │畫面照片共 14 張    │線之事實。                  │
└──┴──────────┴──────────────┘
二、核被告所為，係犯刑法第321 條第1 項第3 款之攜帶兇器竊
    盜罪嫌。又被告曾受有期徒刑執行完畢，有本署刑案資料查
    註紀錄表可參，其於5 年內故意再犯本件有期徒刑以上之罪
    ，為累犯，請參照大法官會議釋字第775 號解釋意旨，審酌
    是否依刑法累犯規定加重其刑。
三、依刑事訴訟法第251 條第1 項提起公訴。
    此  致
臺灣新北地方法院
中    華    民    國   110    年    3     月    25    日
                              檢  察  官  黃仁